臺灣高等法院臺中分院民事裁定
111年度抗字第495號
抗告人  張亞綎
相對人  陳秀柑
抗告人因與相對人間請求分割共有物強制執行事件，對於民國11
1年9月27日臺灣臺中地方法院111年度執事聲字第52號所為裁定
提起抗告，本院裁定如下：
    主  文
抗告駁回。
抗告程序費用由抗告人負擔。
    理  由
一、抗告意旨略以：抗告人於民國111年7月25日以臺灣臺中地方
     法院（下稱臺中地院）106年度訴字第2552號分割共有物判
    決爲執行名義（下稱系爭執行名義）聲請強制執行（即111
    年度司執字第99900號），分割標的物爲附表所示不動產，
    抗告人並已繳納執行費用新臺幣（下同）1萬2,960元，執行
    法院以111年8月1日執行命令命抗告人於文到5日內補繳執行
    費用1萬2,960元，逾期即裁定駁回聲請（下稱系爭執行命令
    ），執行法院於111年8月23日以抗告人未繳足執行費用2萬5
    ,920元爲由，駁回抗告人強制執行之聲請（下稱原處分）。
    惟依強制執行法第28條之1第1款規定，執行法院應再命抗告
    人補繳執行費，而非逕予駁回抗告人強制執行之聲請，爰對
    原處分聲明異議，原裁定駁回抗告人之聲明異議，抗告人對
    之不服，提起抗告，求予廢棄原裁定等語。
二、按債權人聲請強制執行，應依強制執行法第28條之2規定繳
    納執行費，如未繳納此項費用，即屬欠缺強制執行之法定要
    件，依強制執行法第30條之1準用民事訴訟法第249條第1項
    第6款規定，執行法院應限期命其補正，逾期不補正，應以
    強制執行之聲請不合法，裁定駁回其聲請。
三、經查，抗告人以系爭執行名義聲請分割共有物之強制執行，
    抗告人聲請時雖自行繳納執行費1萬2,960元（見111年度司
    執字第99900號卷所附繳費收據），惟抗告人就分割標的物 
    應有部分爲3分之2，依附表所示不動產應有部分3分之1，於
    臺中地院107年度司執字第15980號執行事件之拍定價格爲16
    2萬元（見臺中地院107年度司執字第15980號權利移轉證書
    ），則抗告人可分得之利益爲324萬元，應繳納執行費2萬5,
    920元（計算式：3,240,0000.008＝25,920），抗告人尚應
    補繳1萬2,960元（計算式：25,920－12,960＝12,960），執行
    法院於111年8月1日以系爭執行命令命抗告人於文到5日內補
    繳，系爭執行命令於111年8月4日送達抗告人（見111年度司
    執字第99900號卷所附送達證書），然抗告人逾期未予補正
    ，原處分依強制執行法第30條之1準用民事訴訟法第249條第
    1項第6款規定駁回抗告人強制執行之聲請，原裁定駁回抗告
    人之聲明異議，均無違誤。抗告意旨指摘原裁定不當，聲明
    廢棄，為無理由，應予駁回。
四、至於抗告人主張依強制執行法第28條之1第1項第1款規定，
    執行法院應再命抗告人補繳執行費，抗告人逾期未繳後始得
    駁回云云。按強制執行程序如有債權人於執行程序中應為一
    定必要之行為，無正當理由而不為，經執行法院再定期限命
    為該行為，無正當理由逾期仍不為者，致不能進行時，執行
    法院得以裁定駁回其強制執行之聲請，並於裁定確定後，撤
    銷已為之執行處分，為強制執行法第28條之1第1項第1款所
    明定。所稱債權人於執行程序中應為一定必要之行為，係指
    債權人不為一定必要之行為，執行程序即不能進行者而言，
    惟必以債權人無正當理由而不為，方得依上開規定使生失權
    效果。又按債權人聲請強制執行，應依強制執行法第28條之
    2規定繳納執行費，如未繳納此項費用，即屬欠缺強制執行
    之法定要件。是以，債權人聲請強制執行時應先繳納執行費
    ，係強制執行開始進行之法定要件，抗告人主張係屬執行程
    序中債權人應爲一定必要之行爲，而應適用強制執行法第28
    條之1第1項第1款規定，顯有誤會，抗告人之主張自無理由
    。　　
五、據上論結，本件抗告為無理由，爰裁定如主文。
中　　華　　民　　國　　111 　年　　12　　月　　8 　　日
            民事第一庭    審判長法　官  張瑞蘭
　　　　　　　　　　　      　  法　官  林孟和   
　　　　　　　　　　　      　  法　官  廖穗蓁
正本係照原本作成。
不得再抗告。
                                書記官  黃美珍

中　　華　　民　　國　　111 　年　　12　　月　　8 　　日
【附表】
編號 不動產 權利範圍  1 臺中市○○區○○段000地號土地 張亞綎2/3、陳秀柑1/3   2 臺中市○○區○○段000○號建物 張亞綎2/3、陳秀柑1/3   3 臺中市○○區○○段000○號建物 張亞綎2/3、陳秀柑1/3